【裁判字號】    90,易,304
【裁判日期】    900306
【裁判案由】    賭博等
【裁判全文】
臺灣桃園地方法院刑事判決                            九十年度易字第三四號
    公  訴  人  臺灣桃園地方法院檢察署檢察官
    被      告  乙○○
                丙○○
                丁○○
    右三人共同
    選任辯護人  陳建昌  律師
右列被告等因賭博等案件，經檢察官提起公訴（八十九年度偵一二九一０、一八００
四號），本院判決如左：
    主  文
乙○○共同以賭博為常業，處有期徒刑肆月，如易科罰金以參佰元折算壹日，扣案之
如附表所示之物均沒收。又違反雇主不得聘僱未經許可之外國人，其聘僱之人數為一
人，科罰金新台幣參萬元，如易服勞役以銀元參佰元即新臺幣玖佰元折算壹日。
丙○○、丁○○共同以賭博為常業，丙○○處有期徒刑伍月，丁○○處有期徒刑參月
，如易科罰金均以參佰元折算壹日，扣案之如附表所示之物均沒收。又丙○○被訴違
反就業服務法部分無罪。
    事  實
一、乙○○於民國（下同）八十八年十一月間，出資在桃園縣楊梅鎮○○街三之四號
    公眾得出入之場所開設「七彩虹遊樂場」，擺設超八台電動機具五台及雙魚座二
    代電動機具三十台，由乙○○之姊丙○○負責現場經營管理，並自八十九年八月
    一日起，以每月新台幣（下同）二萬四千元之薪資，聘僱丁○○擔任上開遊樂場
    開洗分及兌換現金等工作，再自八十九年八月十七日起，以每月二萬四千元之薪
    資，聘僱無賭博認識且未經許可之外國人甲○○（其為韓國華僑，已另行處分不
    起訴，且已出境我國）擔任上開遊樂場倒茶水、送毛巾等清潔工作，其等即先後
    基於以賭博為常業之犯意聯絡，自八十九年七月間起，以每名客人一千元無限制
    開分，再以三十至一百二十間不等分數押注上開機台花色後，如跑燈後押中所選
    花色者，可依不等倍數贏得分數，如未中者，所押注分數則歸上開遊樂場所有，
    且所餘分數則並可依一比一之比例兌換回現金之方式，與不特定熟客進行賭博財
    物之行為，並均以此為其等之日常業務。嗣於八十九年八月二十五日上午四時四
    十分許，警員王文雄喬裝賭客進入上開遊樂場內把玩上開電動機具時，以所累計
    三千一百分向丁○○兌換得現金三千一百元時，始當場查悉上情，並扣得如附表
    所示員工名冊乙本、一千分贈分券四十一張、ＶＩＰ會員卡五十七張、兌得現金
    三千一百元、超八台電動機具五台（含其內ＩＣ板）、雙魚座二代電動機具三十
    台（含其內ＩＣ板）、櫃檯處查獲開分鑰匙乙支、甲○○身上查獲開分鑰匙三支
    、會員卡乙本及丁○○身上查獲現金賭資三千元。
二、案經桃園縣警察局楊梅分局報請臺灣桃園地方法院檢察署檢察官偵查起訴。
    理  由
一、訊據被告乙○○固坦承於右揭時地開設上開遊樂場，並擺設上開電動機具供不特
    定客人前來以上述方式把玩，惟矢口否認右揭犯行，辯稱：伊所開設上開遊樂場
    內電動機具僅供純娛樂把玩而已，不得兌換現金或其他財物，分數亦不可保留，
    伊僅有聘僱丁○○乙人在上開遊樂場內工作而已，未曾聘僱甲○○工作，亦不認
    識甲○○其人云云；訊據被告丁○○固坦承於右揭時地受僱被告乙○○在上開遊
    樂場內工作，惟矢口否認右揭犯行，辯稱：上開遊樂場內電動機具僅供客人純娛
    樂而已，不得以分數兌換現金或其他財物，伊係因喬裝警員強迫要求兌換現金，
    伊始不得已兌換，之前未曾有兌換現金過云云；訊據被告丙○○則矢口否認右揭
    犯行，辯稱：伊僅曾送貨到上開遊樂場過，伊與上開遊樂場並無任何關係，亦未
    曾在上開遊樂場內工作過云云。經查：被告三人右揭犯行業據被告丁○○於警訊
    及偵查中供稱「客人把玩雙魚座二機台一千元，由我開一千分，最多押注一百二
    十分，最少押注三十分，一比一方式與機台對賭，如客人贏得不等倍數分數累計
    三千一百分，由我洗掉機台營幕上分數，在櫃檯內兌換現金三千一百元不特定客
    人為警查獲，.... （見偵查卷第十頁）」、「我兌換三千一百元給便服警察手
    中（見偵查卷第十頁）」、「是店家公司老板乙○○授意我兌換電玩賭資給客人
    （見偵查卷第十頁）」、「....，兌換賭資三千一百元，甲○○身上查扣五千六
    百元，在我身上查扣公司所有賭資三千元（見偵查卷第十頁）」、「.... 及員
    工甲○○在場（見偵查卷第十頁）」、「我不知道換錢給客人是犯法行為請法官
    從輕發落（見偵查卷第十頁）」、「我於八十九年八月二十四日凌晨一時左右，
    我兌換電玩賭資現金二千元給一名不詳男客（見偵查卷第十一頁）」、「....
    ，從今年八月一日開始任開分員，幫客人開分兌獎，二千分以上可以換，每分一
    元（見偵查卷第二十二頁）」、「（上開時地有兌換錢給王文雄？）有（見偵查
    卷第二十八頁）」、「客人進來一千元玩到底，只有熟客人才可以兌換現金（見
    偵查卷第二十九頁）」、「（老闆也是交代熟客人才能換現金？）對（見偵查卷
    第二十九頁）」等語、被告乙○○於偵查中供稱「（店是何人在管？）我負責出
    錢，我姐姐丙○○在店裡管理，我姐幫我照顧店，她是一、二天去一次（見偵查
    卷第五十七頁）」、「（知悉店裡有賭博行為）八十九年七月才知悉店員說是對
    比較熟的客人才有兌換現金（見偵查卷第五十七頁）」、「（你知悉後未制止？
    ）因店裡生意不好（見偵查卷第五十七頁）」等語及被告丙○○於偵查中供稱「
    （知悉這店有賭博電玩？）八月間聽丁○○說此事（見偵查卷第六十三頁）」等
    語明確，且核與證人甲○○於警訊及偵查中證稱「於八十九年八月十七日任職於
    七彩虹遊藝場員工，月薪為新台幣二萬四千元正，公司負責人為乙○○，....
    （見偵查卷第十四頁）」、「....，分數可繼續把玩不可兌換金錢，於八十九年
    八月二十五日四時四十分在公司裡員工丁○○因與客人兌換新台幣三千一百元當
    場為警查獲（見偵查卷第十五頁）」、「從八月十七日開始任服務員，倒茶、送
    毛巾，賭客能否換錢我不清楚（見偵查卷第二十二頁）」、「（你現有中華民國
    身分證？）無，我是韓僑，我是來台探親三個月（見偵查卷第三十頁）」等語及
    證人即警員王文雄於偵查中證述其之前曾來喬裝把玩過四、五次之久，始於右揭
    時地兌得現金三千一百元等語，均相符合，復有扣案之上開如附表所示之物、現
    場照片三十六紙、營利事業登記證乙紙、現場記錄乙紙及搜索扣押證明筆錄乙紙
    ，在卷可稽，已堪認定。再者，被告乙○○於偵查中供承上開遊樂場係由被告丙○○負責管理，有如上述，而被告乙○○、丙○○二人係姊弟至親關係，被告乙○○應無誣陷被告丙○○之可能，且被告丙○○於偵查中亦供承其曾至上開遊樂
    場幫忙等語，是被告丙○○顯非僅係單純到上開遊樂場內幫忙而已，應係上開遊
    樂場之現場管理人，應堪認定。另扣案之如附表所示中開分鑰匙三支之物，係自
    甲○○身上搜出者，業據被告丁○○及證人甲○○供述明確，且互核相符，而證
    人甲○○對上開遊樂場分三班經營方式之細節，亦在警訊中供述綦詳，則甲○○
    顯非單純在上開遊樂場幫忙被告丁○○而已，應係亦有受僱被告乙○○在上開遊
    樂場工作乙情，亦堪認定。雖被告三人事後於本院審理時均改稱其詞，惟不僅核
    與其等先前於警訊及偵查中供述情節不符，且亦核與證人甲○○於警訊及偵查中
    證述情節矛盾，顯係被告三人事後卸責之詞，不足採信，自不足為有利被告三人
    認定之依據，至為顯然。至於警員王文雄於右揭時地喬裝賭客把玩上開電動機具
    之行為，因警員王文雄係基於執行公務之意思，而無賭博之必要共犯犯意存在，
    自屬不該當刑法賭博罪之要件，附此敘明。被告三人犯行均臻明確，應予依法論
    科。
二、核被告乙○○所為，係犯違反就業服務法第五十三條第一款雇主不得聘僱未經許
    可之外國人之規定，其聘僱之人數為一人，應論以同法第五十八條第一項前段之
    罪及刑法第二百六十七條之常業賭博罪。被告三人犯罪後，刑法第四十一條易科
    罰金之規定，業於九十年一月十日經修正公布施行，經本院比較修正前後處罰之
    輕重，以修正後之規定為有利於被告三人，依刑法第二條第一項前段之規定，應
    從有利被告三人之修正後刑法第四十一條第一項前段之規定處斷，合先敘明。被
    告丙○○、丁○○二人所為，則均係犯刑法第二百六十七條之常業賭博罪。被告
    三人就所犯上開常業賭博罪間，有犯意聯絡及行為分擔，有犯意聯絡及行為分擔
    ，均為共同正犯。被告乙○○所犯上開二罪間，其犯意各別，要件不同，應予分
    論併罰。爰審酌被告三人均明知上開遊樂場自八十九年七月間起即有為熟客兌換
    現金之賭博行為，竟均未行制止，仍繼續與熟客進行賭博財物之行為，並於右揭
    時地警喬裝警員王文雄當場查獲上情，已損及不特定賭客之個人財產，並損及社
    會之安全及被告三人犯罪後之態度等一切情狀，各量處如主文所示之刑，並分別
    諭知易科罰金及易服勞役之折算標準，以資儆懲。至於扣案之如附表所示之物，
    其中上開電動機具計三十五台（含其內ＩＣ板）、警員王文雄兌得現金三千一百
    元及被告丁○○身上扣得之現金賭資三千元，均為當場賭博之器具及在兌換籌碼
    處之財物，均應依刑法第二百六十六條第二項之規定，均宣告沒收之；另扣案之
    如附表所示其餘之物，則均為被告乙○○所有供犯罪所用之物，業據本院認定如
    上，應依刑法第三十八條第一項第二款之規定，均宣告沒收之。
三、公訴意旨另以：被告丙○○於右揭時地與被告乙○○基於犯意聯絡，共同於右揭
    時地，未經許可聘僱外國人甲○○在上開遊樂場內工作，因認被告丙○○亦涉有
    違反就業服務法第五十八條第一項前段之罪嫌云云。按「犯罪事實應依證據認定
    之，無證據不得推定其犯罪事實」，刑事訴訟法第一百五十四條定有明文。訊據
    被告丙○○堅決否認此部分犯行，辯稱：伊並不認識甲○○其人，亦未曾聘僱甲○○在上開遊樂場內工作等語。經查：被告乙○○於右揭時地聘僱甲○○在上開
    遊樂場內工作乙情，雖據本院認定如上，並據證人甲○○於警訊及偵查中證述明
    確，而堪認定，惟證人甲○○迭次於警訊及偵查中均只證稱其係受僱被告乙○○
    本人，而未曾提及被告丙○○其人，且被告丁○○於偵查中亦供稱「（老闆？）
    乙○○，是他發薪水給我們（見偵查卷第二十九頁）」等語明確，足證被告丙○○雖係上開遊樂場之現場管理人，惟被告乙○○始為其真正老闆，並由被告乙○○發薪水予他們，則甲○○顯亦係由被告乙○○所聘僱在上開遊樂場內工作者，
    而與被告丙○○無涉，其等均僅係同事關係而已，自不得對被告丙○○責以違反
    就業服務法第五十八條第一項前段之罪刑，至為顯然。此外，復查無其他積極事
    證足資證明被告丙○○確有公訴人所起訴此部分之犯行，自屬不能證明被告丙○○此部分之犯罪，應依刑事訴訟法第三百零一條第一項之規定，就公訴人此部分
    所訴另行諭知無罪之判決。
據上論斷，應依刑事訴訟法第二百九十九條第一項前段、第三百零一條第一項，就業
服務法第五十三條第一款、第五十八條第一項前段，刑法第二條第一項前段、第十一
條前段、第二十八條、第二百六十七條、修正後第四十一條第一項前段、第四十二條
第二項，罰金罰鍰提高標準條例第一條前段、第二條，判決如主文。
本案經檢察官何嘉仁到庭執行職務。
中      華      民      國      九十        年    三    月     六     日
                          臺灣桃園地方法院刑事第四庭
                              法  官  林 晏 鵬
右正本證明與原本無異。
如不服本判決，應於判決送達後十日內向本院提出上訴狀( 應附繕本 )，上訴於
臺灣高等法院。
                              書記官  張 雅 慧
中        華        民        國   九十   年   三   月    八    日
附錄法條：就業服務法第五十八條、刑法第二百六十七條
就業服務法第五十八條
違反第五十三條第一款、第二款或第三款規定，其聘僱或留用人數為一人者，處六月
以下有期徒刑、拘役或科或併科新臺幣九萬元以下罰金；其聘僱或留用人數為二人以
上者，處三年以下有期徒刑、拘役或科或併科新臺幣三十萬元以下罰金。
法人之代表人、法人或自然人之代理人、受雇人或其他從業人員，因執行業務犯前項
之罪者，除處罰其行為人外，對該法人或自然人亦科以前項之罰金。
刑法第二百六十七條
以賭博為常業者，處二年以下有期徒刑，得併科一千元以下罰金。


司法院資訊處製作；財團法人民間司法改革基金會備份。
